臺灣高雄地方法院刑事判決　　　　　　110年度審訴字第775號
公　訴　人　臺灣高雄地方檢察署檢察官
被　　　告　蕭榮彬



上列被告因傷害案件，經檢察官提起公訴（110年度偵字第00000
號），被告於準備程序中對被訴事實為有罪之陳述，經本院合議
庭裁定由受命法官獨任進行簡式審判程序，判決如下：
    主  文
蕭榮彬犯傷害罪，累犯，處有期徒刑伍月，如易科罰金，以新臺
幣壹仟元折算壹日。
    事  實
一、蕭榮彬認其與張嘉榮間有債務糾紛，遂於民國110年7月16日
    ，至高雄市鳳山區立德街之張嘉榮住處附近，欲找張嘉榮理
    論，而其於同日15時35分許，在立德街158號前與張嘉榮發
    生爭執，認張嘉榮無故推託，竟基於傷害之犯意，徒手毆打
    張嘉榮，致張嘉榮受有前胸挫傷、頭部外傷併腦震盪徵象之
    傷害。嗣經張嘉榮報警處理，始循線查知上情。
二、案經張嘉榮訴由高雄市政府警察局鳳山分局移送臺灣高雄地
    方檢察署檢察官偵查起訴。
    理  由
一、被告蕭榮彬所犯為死刑、無期徒刑、最輕本刑3年以上有期
    徒刑以外之罪，亦非屬高等法院管轄之第一審案件，其於準
    備程序進行中，對被訴事實為有罪之陳述，經告知簡式審判
    程序之旨，並聽取檢察官、被告之意見後，本院合議庭依刑
    事訴訟法第273條之1第1項裁定進行簡式審判程序，是本案
    之證據調查，依同法第273條之2規定，不受同法第159條第1
    項、第161條之2、第161條之3、第163條之1，及第164條至
    第170條所規定證據能力認定及調查方式之限制。
二、上開事實，業據被告蕭榮彬於警詢、偵訊及本院審理時均坦
    承不諱，核與證人張嘉榮於警詢及偵訊之證述情節相符；並
    有監視錄影擷取照片18張、國軍高雄總醫院附設民眾診療服
    務處診斷證明書1份在卷可稽，足認被告之自白與事實相符
    ，故本件事證明確，被告前揭犯行，堪以認定，應依法論科
    。
三、核被告蕭榮彬所為，係犯刑法第277條第1項之傷害罪。
四、被告曾因公共危險、過失傷害等案件，分別經臺灣臺南地方
    法院以106年度交簡字第4563號判處有期徒刑4月、108年度
    交易字第550號判處有期徒刑6月確定；又因肇事逃逸案件，
    經臺灣臺南地方法院以107年度交訴字第49號判處有期徒刑1
    年8月，上訴後，經臺灣高等法院臺南分院以107年度交上訴
    字第755號、最高法院以108年度台上字第269號均判決上訴
    駁回而確定，上開案件，嗣由臺灣臺南地方法院以108年度
    聲字第1954號裁定應執行有期徒刑2年2月確定，於109年11
    月2日假釋出監，並付保護管束，至110年1月2日保護管束期
    滿，假釋未經撤銷視為執行完畢等節，有臺灣高等法院被告
    前案紀錄表1份附卷可考，是以被告於前案受有期徒刑執行
    完畢後，5年以內，故意再犯本件有期徒刑以上之罪，為累
    犯，且無刑法第59條規定得減輕之情形，而適用累犯加重時
    ，亦無超過其所應負擔罪責之情事，參酌司法院大法官釋字
    第775號解釋意旨，應依刑法第47條第1項之規定加重其刑。
五、本院審酌被告不思以理性、合法之方式，解決其自認與張嘉
    榮之糾紛，竟到張嘉榮住處前，出手傷害張嘉榮之身體，造
    成張嘉榮受有上開傷害，動機及行為均可議；且被告除前揭
    論以累犯之前科外，另有賭博、違反槍砲彈藥刀械管制條例
    、殺人未遂及公共危險之素行，有上開前案紀錄表1份在卷
    可憑。惟考量被告坦承犯行，兼衡以張嘉榮之傷勢，及被告
    於警詢時自述之智識程度及經濟狀況等一切情狀，量處如主
    文所示之刑，並諭知易科罰金之折算標準。
據上論斷，應依刑事訴訟法第273條之1第1項、第299條第1項前
段，刑法第277條第1項、第47條第1項、第41條第1項前段，刑法
施行法第1條之1第1項，判決如主文。
本案經檢察官陳永盛提起公訴，檢察官范文欽到庭執行職務。
中    華    民    國   111    年     1    月    18    日
                  刑事第五庭  法  官  陳川傑
以上正本證明與原本無異
如不服本判決應於收受本判後20日內向本院提出上訴書狀，並應
敘述具體理由。其未敘述上訴理由者，應於上訴期間屆滿後20日
內向本院補提理由書狀（均須按他造當事人之人數附繕本）「切
勿逕送上級法院」。
因疫情而遲誤不變期間，得向法院聲請回復原狀。
中    華    民    國   111    年     1    月    18    日
                              書記官  王翌翔
　
附錄本判決論罪科刑之法條全文：
中華民國刑法第277條
傷害人之身體或健康者，處 5 年以下有期徒刑、拘役或 50 萬
元以下罰金。
犯前項之罪，因而致人於死者，處無期徒刑或 7 年以上有期徒
刑；致重傷者，處 3 年以上 10 年以下有期徒刑。